【裁判字號】    94,訴,1533
【裁判日期】    950327
【裁判案由】    毒品危害防制條例
【裁判全文】
臺灣臺北地方法院刑事判決              94年度訴字第1533號
公  訴  人  臺灣臺北地方法院檢察署檢察官
被      告  甲○○
                    （另案在臺灣臺北監獄執行中）
上列被告因違反毒品危害防制條例案件，經檢察官提起公訴（九
十四年度毒偵字第二八九○號）及移送併辦（臺灣臺北地方法院
檢察署九十五年度毒偵字第三七七號、臺灣板橋地方法院檢察署
九十五年度毒偵字第七○八號），嗣於本院準備程序進行中，被
告就被訴事實為有罪之陳述，經本院合議庭裁定由受命法官獨任
進行簡式審判程序，本院判決如下：
    主  文
甲○○連續施用第一級毒品，累犯，處有期徒刑捌月。
    事  實
一、甲○○前於民國九十年間因施用第二級毒品案件，經本院於
    同年四月十二日以九十年度毒聲字第八二五號裁定送觀察、
    勒戒後，認無繼續施用毒品之傾向，由臺灣臺北地方法院檢
    察署檢察官於同年月二十五日以九十年度毒偵字第一一一七
    號不起訴處分確定；復於九十一年間因施用第二級毒品案件
    ，經本院於九十二年一月二日以九十二年度毒聲字第六號裁
    定送觀察、勒戒後，認無繼續施用毒品之傾向，由臺灣臺北
    地方法院檢察署檢察官於同年月二十八日以九十二年度毒偵
    字第六九號不起訴處分確定。嗣於九十二年二、三月間因施
    用第二級毒品案件，經本院於同年五月三十日以九十二年度
    簡字第一一六六號判處有期徒刑四月確定，甫於九十三年五
    月八日入監執行完畢。詎猶不知悔改，明知海洛因為毒品危
    害防制條例第二條第二項第一款所定之第一級毒品，不得施
    用，竟仍基於施用第一級毒品海洛因之概括犯意，先於九十
    四年五月二十三日某時，在臺北市○○區○○路一段八三巷
    一八弄二號住處，以將海洛因加水稀釋後，使用注射針筒將
    海洛因注射至手臂之血管內之方式（起訴書誤載為以海洛因
    摻入香菸內吸入之方式），施用第一級毒品海洛因；嗣於同
    年月二十五日下午一時四十分許，在臺北縣中和市○○路三
    八八號喬福保齡球館停車場內為警查獲。復於同年九月四日
    為警採尿時回溯二十六小時內之某時（不含為警查獲時起至
    採尿時止），在不詳處所，以上開將海洛因加水稀釋後，使
    用注射針筒將海洛因注射至手臂之血管內之方式，施用第一
    級毒品海洛因，嗣因甲○○經警通知前往臺北縣政府中和分
    局採集之尿液經送請臺灣檢驗科技股份有限公司檢驗結果，
    呈海洛因衍生物嗎啡之陽性反應，始知上情。末於九十五年
    一月十四日為警採尿時回溯二十六小時內之某時（不含為警
    查獲時起至採尿時止）止，在臺北縣中和市○○路五八一巷
    三一弄二之七號三樓住處，復以上開將海洛因加水稀釋後，
    使用注射針筒將海洛因注射至手臂之血管內之方式，施用第
    一級毒品海洛因，而於九十五年一月十四日上午十一時三十
    分許，在臺北縣中和市○○路五八一巷三一弄二之七號三樓
    為警查獲。
二、案經臺北縣政府警察局中和分局報請臺灣板橋地方法院檢察
    署呈請臺灣高等法院檢察署令轉臺灣臺北地方法院檢察署檢
    察官偵查起訴及移送併辦審理，暨臺北縣政府警察局新店分
    局報請臺灣板橋地方法院檢察署移送併辦審理。
    理  由
一、上開事實，業據被告甲○○於本院審理時坦承不諱，而被告
    於九十四年五月二十五日、九月四日及九十五年一月十四日
    為警查獲當時所採之尿液，經均送臺灣檢驗科技股份有限公
    司以酵素免疫分析法（ＥＩＡ）初步檢驗，再以氣相層析質
    譜儀法（ＧＣ／ＭＳ）確認檢驗結果，均呈鴉片類陽性反應
    ，此有臺灣檢驗科技股份有限公司九十四年六月九日、九月
    二十二日及九十五年二月六日濫用藥物尿液檢驗報告各一份
    在卷可稽。被告前於九十年間因施用第二級毒品案件，經本
    院於九十年四月十二日以九十年度毒聲字第八二五號裁定送
    觀察、勒戒後，認無繼續施用毒品之傾向，由臺灣臺北地方
    法院檢察署檢察官於九十年四月二十五日以九十年度毒偵字
    第一一一七號不起訴處分確定；復於九十一年間因施用第二
    級毒品案件，經本院於九十二年一月二日以九十二年度毒聲
    字第六號裁定送觀察、勒戒後，認無繼續施用毒品之傾向，
    由臺灣臺北地方法院檢察署檢察官於九十二年一月二十八日
    以九十二年度毒偵字第六九號不起訴處分確定等情，有臺灣
    高等法院被告前案紀錄表一份及臺灣臺北地方法院檢察署檢
    察官不起訴處分書二份在卷可按，被告任意性自白與事實相
    符，應堪採信。綜上所述，本件事證明確，被告犯行堪以認
    定，應依法論科。
二、按海洛因係屬毒品危害防制條例第二條第二項第一款所規定
    之第一級毒品，是核被告所為，係犯毒品危害防制條例第十
    條第一項之施用第一級毒品海洛因罪。又被告先後多次施用
    第一級毒品海洛因之犯行，時間緊接，方法相同，觸犯構成
    要件相同之罪名，顯係基於概括犯意為之，依連續犯規定論
    以一罪，並依法加重其刑。公訴人雖僅就被告於九十四年五
    月二十三日某時起，在臺北市○○區○○路一段八三巷一八
    弄二號，施用第一級毒品海洛因部分起訴，惟被告於九十四
    年九月四日下午一時三十八分許、於九十五年一月十四日為
    警採尿時回溯二十六小時內之某時（不含為警查獲時起至採
    尿時止），亦先後在不詳處所、臺北縣中和市○○路五八一
    巷三一弄二之七號三樓住處，施用第第一級毒品海洛因，此
    部分與已起訴有罪部分時間緊接、方法相同、顯係基於概括
    犯意為之，有連續犯之裁判上一罪關係，為起訴效力所及，
    本院自應併予審理論究，併此敘明。查被告於九十二年二、
    三月間因施用第二級毒品案件，經本院於九十二年五月三十
    日以九十二年度簡字第一一六六號判處有期徒刑四月確定，
    甫於九十三年五月八日入監執行完畢，有臺灣高等法院被告
    前案紀錄表一份在卷可按，其受有期徒刑之執行完畢，五年
    以內再犯上開有期徒刑以上之罪，為累犯，應依刑法第四十
    七條規定，遞加重其刑。爰審酌被告前於勒戒處所觀察、勒
    戒後，未把握自新機會，又再次施用足以導致人體機能發生
    依賴性、成癮性及抗藥性等障礙之海洛因，素行不佳，惟念
    其犯罪後態度良好及其犯罪之動機、目的、手段、方法等一
    切情狀，量處如主文所示之刑。
三、併辦意旨另以：被告於九十五年一月十四日為警採尿前回溯
    二十六小時內之某時，在臺北縣中和市○○路五八一巷三一
    弄二之七號三樓住處，施用第一級毒品海洛因時，同時施用
    第二級毒品安非他命，因認被告涉犯違反毒品危害防制條例
    第十條第二項之施用第二級毒品罪嫌，且與上開被告施用第
    一級毒品海洛因犯行，有想像競合之裁判上一罪關係，移送
    本院併案審理（臺灣板橋地方法院檢察署九十五年度毒偵字
    第七○八號）。惟查，被告於九十五年三月十三日本院審理
    時自承伊係將安非他命置入玻璃球內燒烤吸食等語明確，與
    本案被告係將海洛因加水稀釋後，使用注射針筒將海洛因注
    射至手臂之血管內之方式，施用第一級毒品海洛因相較，二
    者施用方式並不相同，顯非以一施用行為同時吸食海洛因與
    安非他命，難認有何想像競合犯之裁判上一罪之關係，本院
    尚無從併辦審理，爰將被告施用第二級毒品部分退由檢察官
    另為適法之處理。
據上論斷，應依刑事訴訟法第二百七十三條之一第一項、第二百
九十九條第一項前段，毒品危害防制條例第十條一項，刑法第十
一條前段、第五十六條、第四十七條，判決如主文。
本案經檢察官陳以敦到庭執行職務
中    華    民    國  九十五  年    三    月  二十七  日
                    臺灣臺北地方法院刑事第二庭
                        法      官  雷淑雯
以上正本證明與原本無異。
如不服本判決，應於判決送達後十日內向本院提出上訴狀（應抄
附繕本）。
                        書  記  官  陳弘文
中    華    民    國  九十五  年    三    月  二十七  日
附錄本案論罪科刑法條全文：
毒品危害防制條例第十條：
施用第一級毒品者，處六月以上五年以下有期徒刑。


司法院資訊處製作；財團法人民間司法改革基金會備份。
